【裁判字號】    89,上易,146
【裁判日期】    890229
【裁判案由】    違反毒品危害防制條例
【裁判全文】
臺灣高等法院高雄分院刑事判決    八十九年度上易字第一四六號
    上  訴  人
    即  被  告  甲○○
右上訴人因違反毒品危害防制條例案件，不服臺灣屏東地方法院八十八年度易字第一
二二五號中華民國八十八年十月二十日第一審判決（起訴案號：臺灣屏東地方法院檢
察署八十八年度偵字第一六五一號、第三八一二號），提起上訴，本院判決如左：
    主  文
上訴駁回。
    事  實
一、甲○○曾於民國八十六年間因違反麻醉藥品管理條例案件，經臺灣屏東地方法院
    判處有期徒刑陸月確定，於八十七年三月三日易科罰金執行完畢。即又因施用第
    二級毒品案件，經臺灣屏東地方法院以八十七年度毒聲字第一八九號裁定送觀察
    、勒戒後，認無繼續施用毒品傾向者，由檢察官於八十七年八月四日以八十七年
    度偵字第四六七八號不起訴處分確定。猶不思悔改，明知安非他命係第二級毒品
    ，基於概括犯意，自八十八年一月間某日起至同年五月廿八日凌晨一時許止，連
    續在屏東縣長治鄉○○路三三八巷自己經營之手扶梯工廠內，不定時非法施用第
    二級毒品甲基安非他命多次，經警分別於八十八年二月五日十八時四十分在屏東
    市長安里竹圍巷一之六十號及同年五月廿八日十八時許在屏東縣長治鄉○○路三
    三八巷被告自己經營之手扶梯工廠查獲，並扣得第二級毒品安非他命二．八公克
    、專供施用毒品器具一組（含酒精燈）等物，經警採尿送驗均呈有甲基安非他命
    陽性反應，並由檢察官聲請本院以八十八年度毒聲字第八四二、一一六二號裁定
    送觀察、勒戒後，有繼續施用毒品傾向，復由檢察官聲請本院以八十八年度毒聲
    字第一三六○號裁定令入戒治處所施以強制戒治一年。
二、案經屏東縣警察局屏東分局報告臺灣屏東地方法院檢察署檢察官偵查後，聲請簡
    易判決處刑，並據原審屏東簡易庭以不宜簡易處刑為由，簽移刑事普通庭依通常
    程序審理。
    理  由
一、訊據上訴人即被告甲○○對於右揭時、地持有專供施用第二級毒品安非他命之吸
    食器（含酒精燈）乙組，並施用安非他命多次，為警查獲時扣得安非他命二．八
    公克及吸食器（含酒精燈）乙組之事實，迭於警、偵訊及原審審理中坦承不諱。
    且被告先後二次為警查獲時採取之尿液，經送請屏東縣衛生局檢驗結果，均呈甲
    基安非他命陽性反應，此有屏東縣衛生局八十八年二月二十二日屏縣衛檢六字第
    八八００五九號及八十八年六月十日屏縣衛檢六字第八八０一九七號煙毒及麻醉
    藥品類委託檢驗結果通知書二紙在卷可稽。此外，扣案吸食器（含酒精燈）乙組
    ，除供被告施用安非他命外，別無他用，業據被告供明，顯見該吸食器（含酒精
    燈）係專供被告施用第二級毒品安非他命之用。足見被告確持有專供施用安非他
    命器具，而施用安非他命。
二、又被告因施用第二級毒品案件，經原審以八十七年度毒聲字第一八九號裁定送觀
    察、勒戒後，認無繼續施用毒品傾向者，由檢察官於八十七年八月四日以八十七
    年度偵字第四六七八號不起訴處分確定，有該不起訴處分書乙件在卷可稽。再被
    告於上開不起訴處分確定後，復因施用第二級毒品安非他命之行為，經檢察官聲
    請原審將被告送觀察、勒戒處分，並因具有繼續施用毒品傾向，而據檢察官聲請
    原審裁定令被告入戒治處所施以戒治一年等情，亦有觀察、勒戒聲請書及裁定各
    二件、執行指揮書、具有繼續施用毒品傾向函各一件、台灣屏東地方法院檢察署
    刑案資料查註紀錄表及本院被告全國前案紀錄表各一紙附卷可稽。是被告施用第
    二級毒品安非他命經觀察、勒戒無繼續施用傾向，經不起訴處分確定後，復持有
    專供施用第二級毒品安非他命器具，於五年內再犯毒品危害防制條例第十條第二
    項之罪，經觀察、勒戒後，認有繼續施用傾向事證明確，犯行洵堪認定。
三、按安非他命係毒品危害防制條例第二條第二項第二款所定之第二級毒品，核被告
    所為，係犯毒品危害防制條例第十條第二項施用第二級毒品罪及同條例第第十一
    條第三項持有專供施用毒品器具罪。公訴人雖漏引被告所犯持有專供施用毒品器
    具罪之法條，惟起訴書己記載被告持有吸食器之行為，本院自應一併審究。又被
    告非法施用第二級毒品甲基安非他命前後，非法持有甲基安非他命行為，本應以
    連續持有論罪科刑，惟其持有後，進而施用，其持有之低度行為應被施用之高度
    行為所吸收，不另論其非法連續持有第二級毒品罪。再被告多次施用第二級毒品
    犯行，時間緊接，手法相似，所犯又係同一構成要件之罪，顯係基於概括犯意為
    之，應依連續犯規定以一罪論，並加重其刑。另被告為施用第二級毒品，而持有
    上開專供施用毒品器具，二者間具有手段目的牽連關係，依刑法第五十五條規定
    ，應從較重之連續施用第二級毒品罪論處。查被告曾於八十六年間，因違反麻醉
    藥品管理條例案件，經原審判處有期徒刑陸月確定，於八十七年三月三日易科罰
    金執行完畢之事實，有臺灣屏東地方法院檢察署刑案資料查註紀錄表及本院被告
    全國前案紀錄表附卷可稽，其於受有期徒刑執行完畢後，五年以內再犯有期徒刑
    以上之罪，為累犯，依刑法第四十七條規定，遞加重其刑。
四、原審因而適用毒品危害防制條例第十條第二項、第十一條第三項、第十八條第一
    項前段，刑法第十一條前段、第五十六條、第五十五條、第四十七條之規定，並
    審酌被告有如前所示前科紀錄，素行不良，其曾因施用安非他命經檢察官為不起
    訴處分確定後，仍再行施用安非他命，顯見不知悔悟，意志不堅，未能珍惜新法
    採觀察、勒戒治療程序優先之立法美意，亦徵單純戒治處分，對被告而言，已難
    收戒絕治療效果。參以被告之前揭加重處刑條件及其犯後坦承犯行，態度良好，
    所為係自我戕害行為，未損及他人等一切情狀，量處有期徒刑九月。至扣案安非
    他命二．八公克及吸食器（含酒精燈）一組，應依毒品危害防制條例第十八條第
    一項前段規定宣告沒收銷燬之。原審認事用法皆無不合，量刑亦稱妥適，被告具
    狀上訴，空言指摘原判決不當，非有理由，應予駁回。
五、被告經合法傳喚，無正當理由不到庭，不待其陳述逕行判決。
據上論結，應依刑事訴訟法第三百六十八條、第三百七十一條，判決如主文。
本案經檢察官林應華到庭執行職務。
中    華    民    國     八十九     年      二        月   二十九   日
                              臺灣高等法院高雄分院刑事第六庭
                                  審判長法官  陳吉雄
                                        法官  江泰章
                                        法官  周賢銳
右正本證明與原本無異。
不得上訴。
                                      書記官  高文輝
中    華    民    國     八十九     年       三       月      二    日
附錄：本判決論罪科刑法條：
毒品危害防制條例第十條第二項：
施用第二級毒品者，處三年以下有期徒刑。
                                                                        Ｄ


司法院資訊處製作；財團法人民間司法改革基金會備份。
